【裁判字號】    90,親,104
【裁判日期】    900831
【裁判案由】    確認非婚生子女
【裁判全文】
臺灣高雄地方法院民事判決  九十年度親字第一○四號
    原      告    丙○○
    被      告    乙○○
    兼法定代理人  甲○○
右當事人間否認子女事件，本院判決如左：
    主    文
確認被告乙○○（民國九十年五月二十日出生）非被告甲○○與原告丙○○之婚生子
。
訴訟費用由被告負擔。
    事    實
甲、原告方面：
  一、聲明：如主文所示。
  二、陳述：原告與被告甲○○於民國八十八年七月十二日結婚，婚後即因個性不合
      而分居，兩造已有一年半時間未履行同居。嗣被告甲○○於九十年五月二十日
      生下一子即被告乙○○，並於九十年五月二十八日與原告協議離婚。被告乙○
      ○之受胎期間係在原告與被告甲○○之婚姻關係存續中，依法受推定為原告之
      子，然原告與被告甲○○分居已達一年半時間，則該子顯非被告甲○○自原告
      受胎所生，爰依民法第一千零六十三條第二項之規定提起本訴，請求確認被告
      乙○○非被告甲○○與原告之婚生子。
  三、證據：提出戶籍謄本及出生證明書影本各一件為證。
乙、被告方面：
  一、聲明：同意原告請求。
  二、陳述：對原告之主張及陳述均不爭執。
丙、本院職權囑託行政院國軍退除役官兵輔導委員會高雄榮民總醫院（下稱高雄榮民
    醫院）鑑定原告與被告乙○○間是否具有親子關係。
    理    由
一、按訴狀送達後，原告不得將原訴變更或追加他訴。但有下列各款情形之一者，不
    在此限：．．．二、請求之基礎事實同一者．．．。民事訴訟法第二百五十五條
    第一項定有明文。本件原告起訴時雖表明「為確認非婚生子女，依法起訴事」，
    惟於事實理由欄則表明被告乙○○係於原告與被告甲○○婚姻關係存續中受胎所
    生之子，經本院依原告所主張之事實理由行使闡明權後，原告表示係提起否認子
    女之訴，並請求變更為否認子女之訴，揆諸上開規定，核無不合，應予准許，合
    先敘明。
二、按妻之受胎，係在婚姻關係存續中者，推定其所生子女為婚生子女；惟此項推定
    ，如夫妻之一方能證明妻非自夫受胎者，應於知悉子女出生之日起一年內提起否
    認之訴，民法第一千零六十三條第一項、第二項分別定有明文。
三、本件原告主張被告乙○○雖經受推定係其與被告甲○○之婚姻關係存續中受胎所
    生之子，惟原告於受推定之受胎期間並未與被告甲○○同居，被告乙○○顯非被
    告甲○○自原告受胎所生之事實，業據其提出戶籍謄本及出生證明書影本各一件
    為證，復為被告甲○○所不爭執；經核原告提出之戶籍謄本及出生證明書影本，
    原告與被告甲○○係於九十年五月二十八日協議離婚，被告乙○○係於九十年五
    月二十日出生，則依此推算，被告乙○○之受胎期間係在原告與被告甲○○之婚
    姻關係存續中，應堪認定。再經本院囑託高雄榮民醫院鑑定被告乙○○與原告間
    是否具有親子關係，經該院依白血球表面抗原分析、血型分析及聚合ＤＮＡ分
    析結果，認為被告乙○○和原告不具有親子血緣關係等語，此有該院九十年七月
    九日（九十）高總行字第九○○五七八三號函及所附之檢驗報告一份在卷可稽，
    本院依上開證據所示為斟酌結果，認原告主張被告乙○○非自原告受胎所生事實
    ，堪信為真實。
四、綜上所述，被告乙○○確非原告與被告甲○○之婚生子，從而，原告依民法第一
    千零六十三條第二項之規定，訴請確認被告乙○○非原告與被告甲○○之婚生子
    ，即屬正當，應予准許。
據上論結，本件原告之訴為有理由，依民事訴訟法第七十八條、第八十五條第一項前
段，判決如主文。
中      華      民      國    九十      年      八      月    三十一  日
                              臺灣高雄地方法院民事第六庭
~B法      官  黃蕙芳
右正本證明與原本無異。
如不服本判決，應於送達後廿日內，向本院提出上訴狀。
中      華      民      國    九十      年      八      月    三十一  日
~B法院書記官  周志揚


司法院資訊處製作；財團法人民間司法改革基金會備份。
